臺灣臺中地方法院刑事判決　　　　　　　94年度訴字第3771號
公　訴　人　臺灣臺中地方法院檢察署檢察官
被　　　告　乙○○
　　　　　　　　　　（現另案於臺灣臺中監獄執行中）
上列被告因違反電信法等案件，經檢察官提起公訴（九十四年度
偵字第八七○六號），被告於本院準備程序就被訴事實為有罪之
陳述，經本院合議庭裁定改行簡式審判程序，判決如下：
    主    文
乙○○連續意圖為自己不法之利益，以無線方式，盜用他人電信
設備通信，累犯，處有期徒刑肆月，如易科罰金，以參佰元折算
壹日。ＮＯＫＩＡ牌（序號000000000000000號
）行動電話壹支及國際牌行動電話壹支，均沒收。
    犯罪事實
一、乙○○前於民國八十八年間因犯竊盜案件，經本院判處有期
    徒刑八月，緩刑三年確定，又於緩刑期間之九十年間因違反
    毒品危害防制條例案件，經本院判處有期徒刑五月確定，復
    經本院裁定撤銷前開竊盜罪之緩刑後，接續執行上開二罪，
    於九十二年五月十六日刑期期滿執行完畢。詎乙○○仍不知
    悔悟，於九十三年七月初某日，在臺中市○○路詳細地址不
    明之友人住處前拾得舒志成所申請交由甲○○使用而遺失之
    和信電訊股份有限公司（下稱和信公司）門號000000
    0000號ＳＩＭ行動電話卡一張後，意圖為自己不法之所
    有而將之侵占入己，進而基於意圖使自己得以使用上開行動
    電話號碼而免繳租金、通話費等不法利益之概括犯意，自九
    十三年七月五日十四時三十八分許起至同年八月十五日二十
    三時五十五分許止，分別在臺中市○○區○○里○○街十七
    號基地台附近馬路上、臺中市○○路一三五號基地台附近馬
    路上、臺中市○區○○路一八一號基地台附近馬路上、臺中
    市○區○○路六號基地台附近馬路上、臺中市○區○○路三
    八號基地台附近馬路上、臺中市○區○○里○○街一號基地
    台附近馬路上、臺中市○區○○路二段六號基地台附近馬路
    上、臺中縣大里市○○路○段五八四號基地台附近馬路上及
    其臺中縣大里市○○街二九巷七號住處等地點，以將其所拾
    得前開甲○○遺失之ＳＩＭ行動電話卡一張，先後插入於乙
    ○○所有ＮＯＫＩＡ牌（序號0000000000000
    00號）行動電話一支、國際牌行動電話一支內，再撥號啟
    動ＳＩＭ行動電話卡內含電腦電磁紀錄之電子序號及內碼，
    向和信公司傳送無線電磁訊號，隱瞞其非合法使用人之事實
    ，連續多次以無線方式盜用前開甲○○遺失之ＳＩＭ行動電
    話門號對外連絡（詳細撥打之時間及使用時間，如附表之通
    話明細所載），致和信公司人員陷於錯誤，誤認係合法申請
    之使用者之行動電話所撥打，而提供設於基地台之電腦網路
    交換系統予以接收通信之通信服務，乙○○因盜用上開甲○
    ○遺失之ＳＩＭ行動電話卡盜打電話藉以取得使用行動電話
    通信而免付行動電話使用費之不法利益約新臺幣（下同）二
    萬三千元，嗣甲○○於九十三年九月間收到和信公司電話費
    繳費通知單後發覺有異，經報警於九十三年十一月二十九日
    循線查獲乙○○。
二、案經甲○○訴由內政部警政署電信警察隊第二中隊報請臺灣
    臺中地方法院檢察署檢察官偵查起訴。
    理    由
一、訊據被告乙○○對於前揭犯罪事實均坦承不諱，並據告訴人
    甲○○於警詢及檢察官偵查中指訴綦詳，且有和信公司前開
    門號0000000000號之通話明細及被告所有之ＮＯ
    ＫＩＡ牌、序號000000000000000號行動電
    話雙向通聯紀錄各一份附卷可憑、復有扣案被告所有之ＮＯ
    ＫＩＡ牌行動電話一支可資佐證，被告自白核與事實相符，
    事證明確，其犯行堪以認定。
二、核被告所為，係犯電信法第五十六條第一項之意圖為自己不
    法利益盜用他人電信設備通信罪及第三百三十七條之侵占遺
    失物罪。按電信法第五十六條第一項之罪，以意圖為自己或
    第三人不法之利益，使用有線、無線或其他電磁方式，盜接
    或盜用他人電信通信設備為要件，該罪之處罰詐得免繳電信
    通信費用之不法利益規定，乃刑法詐欺得利罪之特別法，依
    特別法優於普通法之原則，自毋庸再論以刑法詐欺得利罪（
    最高法院八十八年度臺非字第四三號判決意旨及八十八年一
    月十九日八十八年度第一次刑事庭會議紀錄決議參照）。被
    告先後多次盜用他人電信設備通信而詐得免付行動電話費等
    犯行，時間緊接，所犯構成要件相同，顯係基於概括犯意反
    覆為之，應依刑法第五十六條連續犯之規定論以一罪，並加
    重其刑。被告侵占甲○○遺失之行動電話卡後復持以盜打電
    話，其所犯侵占遺失物罪與盜用他人電信設備通信罪二罪間
    ，有方法結果之牽連關係，應依刑法第五十五條之規定從一
    重之意圖為自己不法利益盜用他人電信設備通信罪論處。末
    查，被告前於八十八年間因犯竊盜案件，經本院判處有期徒
    刑八月，緩刑三年確定，又於緩刑期間之九十年間因違反毒
    品危害防制條例案件，經本院判處有期徒刑五月確定，復經
    本院裁定撤銷前開竊盜罪緩刑後，接續執行上開二罪，於九
    十二年五月十六日刑期期滿執行完畢，有臺灣高等法院被告
    前案紀錄表及臺灣臺中地方法院檢察署刑案資料查註紀錄表
    各一份在卷可參，其受有期徒刑之執行完畢後，五年以內再
    犯本件有期徒刑以上之罪，為累犯，應依刑法第四十七條第
    一項之規定加重其刑，並遞加重之。爰審酌被告僅因自己無
    力繳納電話費，即撿拾他人遺失之行動電話卡侵占入己後並
    用以盜打電話，其盜打時間僅一個多月，盜打金額為二萬三
    千元，所生損害尚非過鉅，迄今仍未清償前開盜打之電話費
    用，亦未賠償告訴人損害，及其犯後坦承犯行，態度尚佳等
    一切情狀，量處如主文所示之刑，並諭知易科罰金之折算標
    準。
三、另依電信法第六十條規定，犯同法第五十六條至第五十八條
    之罪者，其電信器材，不問屬於犯人與否，沒收之。該法條
    係採義務沒收主義，法院並無斟酌宜否沒收之裁量權限（最
    高法院八十八年度臺非字第二五號判決意旨參照）。是本件
    被告所有供其盜打之電信器材即ＮＯＫＩＡ牌（序號000
    000000000000號）行動電話、國際牌行動電話
    各一支，雖均未扣案，仍應依電信法第六十條之規定沒收之
    ，併予敘明。
據上論斷，應依刑事訴訟法第二百七十三條之一第一項、第二百
九十九條第一項前段，電信法第五十六條第一項、第六十條，刑
法第十一條、第五十六條、第三百三十七條、第五十五條、第四
十七條、第四十一條第一項前段，罰金罰鍰提高標準條例第一條
前段、第二條，判決如主文。
中　　華　　民　　國　　94　　年　　12　　月　　30　　日
                  刑事第六庭    法  官  戴博誠
上正本證明與原本無異。
如不服本判決，應於送達後十日內向本院提出上訴狀（須附繕本
），上訴於臺灣高等法院臺中分院。
                                書記官  鄭淑英
中　　華　　民　　國　　94　　年　　12　　月　　30　　日
【附錄犯罪科刑法條】
刑法第三百三十七條：
意圖為自己或第三人不法之所有，而侵占遺失物、漂流物或其他
離本人所持有之物者，處五百元以下罰金。
電信法第五十六條第一項：
意圖為自己或第三人不法之利益，以有線、無線或其他電磁方式
，盜接或盜用他人電信設備通信者，處五年以下有期徒刑，得併
科新臺幣一百五十萬元以下罰金。
